# 关于增持上市公司股票的处理

提问人：lidan1111 时间：2016-11-07 13:05:43
请教大家一个长期股权投资的问题，根据证监发〔 2015 〕 51 号《关于上市公司大股东及董事、监事、高级管理人员增持本公司股票相关事项的通知》，作为上市公司的母公司，增持上市公司的股票，应该如何进行账务处理？作为上市公司的参股方，对上市公司进行权益法核算的公司，增持上市公司的股票，应该如何进行账务处理？谢谢

回答人：chenyiwei
1 、母公司直接增持上市公司股票的，在其个别报表层面对增持的股份同样按成本法核算，在合并报表层面按收购少数股权处理。
2 、对上市公司具有重大影响的投资者增持上市公司股票但未取得对上市公司控制权的，按照增持联营企业股权处理，参考《瑞华研究 2010 ～ 2014 汇编》之“问题3-1-38（增持联营企业股权但增持后仍为联营企业的处理）”。 3 、如果股东通过设立资产管理计划增持上市公司股权，则在资产管理计划个别报表层面应确认为可供出售金融资产（因为这部分股份的持有期限不得少于 6 个月，因此不是为了赚取短期买卖差价而持有），同时将该资产管理计划纳入该股东的合并报表范围，在合并报表层面按上述 1 或 2 所述原则处理。